【裁判字號】    92,台抗,637
【裁判日期】    921120
【裁判案由】    侵權行為損害賠償
【裁判全文】
最高法院民事裁定                                九十二年度台抗字第六三七號
    再 抗告 人  甲○○
右再抗告人因與相對人乙○○間請求侵權行為損害賠償事件，對於中華民國九十二年
七月二十八日台灣高等法院裁定（九十二年度抗更(一)字第一四號），提起再抗告，本
院裁定如左：
    主  文
原裁定廢棄，應由台灣高等法院更為裁定。
    理  由
本件相對人於民國九十一年六月二十八日起訴請求再抗告人給付新台幣三百萬元及其
法定遲延利息。起訴狀所載地址為台北市○○區○○街二六一號五樓（下稱舊址）。
台灣台北地方法院（下稱台北地院）於九十一年十一月六日以九十一年度訴字第三六
二二號民事判決駁回相對人之訴，又於同年十二月十二日以該民事判決業於同年十一
月十五日合法寄存送達，相對人遲至同年十二月六日始提起上訴，逾法定二十日之上
訴不變期間為由，裁定駁回相對人之上訴。相對人提起抗告，原法院以：台北地院上
開民事判決，對相對人之舊址送達，固有送達證書足稽，惟相對人早已於九十年五月
二十日遷離舊址，未居住該址，遷移至台北市○○區○街二一巷三二號四樓（下稱新
址），有台北市政府警察局士林分局（下稱士林分局）九十二年三月十二日北市警士
分戶字第０九二六一００五八００號函為憑，且相對人陳稱：「因該舊址為伊母親向
他人承租房屋，從舊址搬到新址的原因是我（指相對人）姊姊搬來與我媽媽一起住，
家裡只有三個房間，而母親、大哥、三哥、大姊及三個小孩、我太太及一個小孩，實
在住不下，是我與配偶、小孩於九十年五月二十日一同搬遷至新址」等語，足證相對
人之住所確實於九十年五月二十日已自舊址遷移至新址。相對人之住所於九十年五月
二十日既已自舊址遷至新址，台北地院仍於九十一年十一月十五日將民事判決正本送
達於舊址，並以不獲會晤相對人為由，將通知書黏貼於舊址為寄存送達，該寄存送達
不合法。台北地院以該民事判決寄存送達為合法，並以相對人之上訴逾期為由駁回其
上訴，於法自有未合等情，爰以裁定廢棄台北地院駁回相對人上訴之裁定。惟查士林
分局上開函雖稱：「經查相對人乙○○自九十年五月二十日即搬離士林區○○街二六
一號五樓，現住士林區後街二一巷三二號四樓」等語，惟該函並未說明其據以認定相
對人戶籍未變更而住居所已經變更之理由或依據。又相對人雖自稱其自九十年五月二
十日已自舊址遷移至新址，惟其於九十二年三月二十日台灣士林地方法院九十一年度
訴字第一四九０號侵權行為損害賠償事件作證時，仍陳報其住所為舊址，則相對人是
否確實於九十年五月二十日自舊址遷移至新址，其於九十一年十一月十五日住居所為
舊址或新址，仍有待詳查，此攸關九十一年十一月十五日台北地院之寄存送達是否合
法、相對人之上訴是否合法之認定，原法院就此未遑詳加調查，遽謂相對人於九十年
五月二十日即未居住舊址，而遷移至新址，台北地院向舊址為寄存送達為不合法，據
以裁定廢棄台北地院所為駁回相對人上訴之裁定，非無可議。再抗告意旨，指摘原裁
定不當，求予廢棄，非無理由。
據上論結，本件再抗告為有理由，依民事訴訟法第四百九十五條之一第二項、第四百
七十七條第一項、第四百七十八條第二項，裁定如主文。
中      華      民      國    九十二    年     十一     月     二十     日
                              最高法院民事第六庭
                                  審判長法官  吳  正  一
                                        法官  劉  福  來
                                        法官  鄭  玉  山
                                        法官  黃  義  豐
                                        法官  顏  南  全
      右正本證明與原本無異
                                              書  記  官
中      華      民      國    九十二    年     十二     月      八      日
                                                                        Ｔ


司法院資訊處製作；財團法人民間司法改革基金會備份。
